【裁判字號】    98,易,241
【裁判日期】    980609
【裁判案由】    家庭暴力防治法
【裁判全文】
臺灣雲林地方法院刑事判決               98年度易字第241號
公  訴  人  臺灣雲林地方法院檢察署檢察官
被      告  丁○○
上列被告因家庭暴力防治法案件，經檢察官提起公訴（98年度偵
字第657 號），被告就被訴事實為有罪之陳述，本院進行簡式審
判程序，判決如下：
    主  文
丁○○犯違反保護令罪，處有期徒刑肆月，如易科罰金，以新臺
幣壹仟元折算壹日。
    事  實
一、丁○○與丙○○係夫妻，二人具有家庭暴力防治法第3 條第
    1 款所定之家庭成員關係。丁○○曾對丙○○實施家庭暴力
    之不法侵害行為，經本院以97年度家護字第569 號民事通常
    保護令，裁定丁○○不得對丙○○實施身體或精神上不法侵
    害之行為，該保護令之有效期間為4 個月（自民國97年12月
    15日至98年4 月14日），業據丁○○收受並知悉內容。詎丁
    ○○仍基於違反保護令及恐嚇之犯意，於前開保護令有效期
    間內之98年1 月18日下午6 時40分許，在其與丙○○共同居
    住之雲林縣斗六市○○路○ 段216 號2 樓租屋處內，因子女
    管教問題發生爭吵，即以「幹你娘」一詞辱罵丙○○，並以
    加害生命、身體之事，對當時在場之丙○○母親甲○恫嚇稱
    ：別以為妳是老人我不敢對妳怎麼樣，妳最好勸妳女兒趕快
    回西螺等語，使甲○心生恐懼，致生危害於安全，亦使丙○
    ○出於懼怕而同意帶小孩回西螺，以此方式對丙○○實施精
    神上之不法侵害行為，違反上開保護令裁定。
二、案經丙○○訴由雲林縣警察局斗六分局報告臺灣雲林地方法
    院檢察署檢察官偵查起訴。
    理  由
一、本件被告丁○○所犯係死刑、無期徒刑、最輕本刑為3 年以
    上有期徒刑以外之罪，被告就被訴事實為有罪之陳述，經本
    院裁定以簡式審判程序審理，依刑事訴訟法第273 條之2、
    同法第159 條第2 項之規定，不適用傳聞法則有關限制證據
    能力之相關規定，合先敘明。
二、上揭事實，業據被告丁○○坦承不諱，且經證人即告訴人丙
    ○○於警詢、偵查及本院審理時、證人即被害人甲○於警詢
    及偵查中證述明確，並有本院97年度家護字第569 號民事通
    常保護令、保護令送達證書、雲林縣警察局西螺分局保護令
    執行案件紀錄表、戶籍謄本各1 份（偵卷第43頁、第45頁反
    面、第47至48頁、第52至53頁）在卷可稽，足認被告自白與
    事實相符，堪可採信。本件事證明確，被告犯行堪以認定，
    應依法論科。
三、核被告丁○○所為，係犯家庭暴力防治法第61條第1 款之違
    反保護令罪及刑法第305 條之恐嚇危害安全罪（起訴書未記
    載被告涉犯刑法第305 條之恐嚇危害安全罪，業經公訴檢察
    官當庭補充，見本院卷第29頁反面）。被告對告訴人丙○○
    以言詞辱罵「幹你娘」，及以上開言語恫嚇告訴人之母親甲
    ○，均足以使告訴人精神上感到痛苦與威脅，均屬於精神上
    不法侵害之家庭暴力行為。被告所犯違反保護令罪與恐嚇危
    害安全罪間，係一行為觸犯二罪名，且同時侵害丙○○、甲
    ○之個人法益，為想像競合犯，應依刑法第55條之規定從一
    重之違反保護令罪處斷。爰審酌被告漠視法院所核發之保護
    令裁定，所為造成告訴人精神受創，使告訴人生活於恐懼之
    中，及其犯罪情節、犯後態度、教育程度等一切情狀，量處
    如主文所示之刑，並諭知易科罰金之折算標準。
四、公訴意旨另以：被告上開對告訴人以「幹你娘」辱罵，並對
    告訴人母親甲○恫嚇之行為，亦係對告訴人為直接騷擾之聯
    絡行為，而構成家庭暴力防治法第61條第2 款之違反保護令
    罪。惟查，本院97年度家護字第569 號民事通常保護令僅裁
    定被告不得對告訴人實施身體或精神上不法侵害之行為，並
    未裁定禁止被告對告訴人為騷擾之聯絡行為，被告並未違反
    禁止騷擾之保護令裁定，自不構成家庭暴力防治法第61條第
    2 款之違反保護令罪，惟公訴人認此部分與被告前述有罪部
    分為一罪關係，爰不另為無罪之諭知，附此敘明。
據上論斷，應依刑事訴訟法第273 條之1 第1 項、第299 條第1
項前段，家庭暴力防治法第61條第1 款，刑法第11條前段、第30
5 條、第55條、第41條第1 項前段，判決如主文。
本案經檢察官乙○○到庭執行職務。
中    華    民    國    98    年    6     月    9     日
                  刑事第四庭    法  官  王  素  珍
以上正本證明與原本無異。
如不服本判決應於收受判決後10日內向本院提出上訴書狀，並應
敘述具體理由；其未敘述上訴理由者，應於上訴期間屆滿後20日
內向本院補提理由書（均須按他造當事人之人數附繕本）。「切
勿逕送上級法院」。
                                書記官  吳  伊  婷
中    華    民    國    98    年    6     月    9     日
附錄本案論罪科刑法條：
家庭暴力防治法第61條
違反法院依第14條第1 項、第16條第3 項所為之下列裁定者，為
本法所稱違反保護令罪，處3 年以下有期徒刑、拘役或科或併科
新臺幣10萬元以下罰金：
一、禁止實施家庭暴力。
二、禁止騷擾、接觸、跟蹤、通話、通信或其他非必要之聯絡行
    為。
三、遷出住居所。
四、遠離住居所、工作場所、學校或其他特定場所。
五、完成加害人處遇計畫。
中華民國刑法第305條
（恐嚇危害安全罪）
以加害生命、身體、自由、名譽、財產之事，恐嚇他人致生危害
於安全者，處2 年以下有期徒刑、拘役或3 百元以下罰金。


司法院資訊處製作；財團法人民間司法改革基金會備份。
